臺灣高等法院刑事判決　　　　　　　　　　　　　九十一年度上易字第二一二號
　　上　訴　人
　　即　被　告　戊○○
右上訴人因竊盜案件，不服臺灣桃園地方法院九十年度易字第一八三九號，中華民國
九十一年一月二十八日第一審判決（起訴案號：臺灣桃園地方法院檢察署九十年度偵
字第一０六一三號）提起上訴，本院判決如左：
    主  文
原判決撤銷。
戊○○共同攜帶凶器，逾越牆垣於夜間侵入有人居住之建築物，竊盜，處有期徒刑柒
月。扣案之鐵索貳支、尼龍繩壹條及未扣案之鐵剪壹支均沒收。
    事  實
一、戊○○與乙○○（所犯竊盜罪部分已判刑確定）共同意圖為自己不法之所有，於
    民國（下同）九十年六月二十九日凌晨零時二十五分許，乙○○攜帶其所有客觀
    上足以為凶器之鐵剪一支、鐵索二支及尼龍繩一條等物，至甲○○所經營並與其
    家人居住之位於桃園縣中壢市內定里十五鄰八之二號之台立製鋼機械股份有限公
    司工廠，翻牆踰越而進後，以鐵剪剪斷工廠內電纜，再以鐵索絞下綑綁，並已綑
    綁三包妥當竊取完成後，為甲○○發覺，其二人乃棄電纜翻牆而逃，甲○○則追
    躡其後並即報警，嗣為趕赴現場之警員所逮捕查獲上情，並當場扣得鐵索二支、
    尼龍繩一條。
二、案經桃園縣警察局中壢分局移報臺灣桃園地方法院檢察署檢察官偵查起訴。
    理  由
一、訊據被告戊○○矢口否認有與同案被告乙○○共同行竊之事實，辯稱：與乙○○
    並不認識，當日晚間十一時許至女兒工作地點探視女兒後，隨即與人約定購買毒
    品，並要從該處回家，有人喊警察來了，因伊身上有毒品，想要丟掉，隨即有一
    堆人過來打伊云云，經查，同案被告乙○○雖自警訊起即供稱伊不認識被告，只
    有伊一人行竊云云，惟以被害人甲○○自警訊至本院開庭時均指陳：確實有二名
    小偷行竊，當日晚間伊巡工廠時，有人偷剪電線，發現是乙○○在偷剪，乙○○
    逃跑時，伊騎腳踏車追時，看見有二人從圍牆跳下，伊確定那二人之中一人就是
    被告，身材就是他，被告躲入田裡，是警察叫他出來，他才出來等語綦詳。且查
    以被告先於警訊、偵查中陳稱：當時係去探望女兒，返家途中經過該處而被誤為
    小偷，嗣於原審及本院時又改稱當時係去買毒品，買完要返家始恰巧經過該處云
    云，前後所供並不相符，已然有疑，如屬路過，既未共同行竊，何需與共同被告
    乙○○一同逃入田中躲避，復查以現場經本院履勘結果，工廠圍牆旁之產業道路
    狹小，屬田間小路，據證人即查獲被告警員丙○○於履勘時證稱：該條產業道路
    要迂迴走才能到被告家中，路反而更遠，而且事發時是清晨零時許，產業道幾乎
    沒有人在走等語，此有該履勘筆錄一份及現場照片二張可佐，證人丙○○更證實
    ：被害人報警後，四名員警到達現場，被害人說小偷躲在房子後面有兩名，伊就
    過去稻田，看見二名小偷站起來往不同方向逃跑，被告跑入稻田中央不出來，伊
    告知要下去追他，他才慢慢走過來，當時他什麼話也沒有說，我們就把他們帶回
    派出所，被告在派出所才說他是路過，並不認識乙○○等語，按以被告如屬路過
    ，巧遇被害人追捕小偷，實則無需逃跑，且於警方到現場時應即出面向員警表示
    清白才是，何以被告躲避不出，且在現場時均未向員警表白無辜，足證被告所辯
    之不實，雖被告之女丁○○證實被告當日晚間十一點前有去看她，惟被告是在凌
    晨零時二十五分許在案發現場出現，故游女之證詞並不能為被告有利之證明。雖
    被告否認共同行竊，惟於原審中亦供稱小偷共有二名，此與乙○○所稱僅伊一人
    犯案，已然不合，故乙○○前開所稱：係伊一人犯案，被告未參予云云應屬迴護
    被告之詞，委無可採，此外復有扣案供行竊工具鐵索二支、尼龍繩一條及贓物領
    據一紙在卷可資佐證，事證明確，被告與乙○○有共同行竊之犯行，足堪認定。
二、核被告戊○○所為係犯刑法第三百二十一條第一項第一款、第二款、第三款之攜
    帶凶器，逾越牆垣於夜間侵入有人居住之建築物竊盜罪。被告與共同被告乙○○
    行竊時，已將電纜綑綁妥當，其竊盜犯行已屬既遂階段，公訴人認竊盜犯行尚屬
    未遂，容有未洽，併此敘明。被告與共同被告乙○○間，有犯意聯絡，行為分擔
    ，俱為共同正犯。
三、原審予以論罪科刑，固非無見，惟查扣案乙○○所有供行竊之工具鐵索二支、尼
    龍繩一條及未扣案鐵剪一支，原審於判決理由中說明依法宣告沒收，惟於判決主
    文中卻漏未諭知，其判決顯然有所違失，且刑事訴訟法第三百條所謂變更法條，
    係指罪名之變更，本件檢察官係以竊盜未遂起訴，原審審理結果認係竊盜既遂，
    因其罪名同為「竊盜」，僅行為態樣有既未遂之分，既無庸引用刑事訴訟法第三
    百條變更起訴之法條，乃原判決竟引用上開條文變更檢察官起訴法條，自有可議
    。上訴人即被告上訴意旨仍執前詞，否認犯罪，雖無理由，惟原判決既有前開可
    議之處，自應由本院予以撤銷改判。爰審酌被告犯罪之動機、目的、手段、及其
    品性、生活狀況、智識程度、犯罪所生之損害、犯罪後態度等一切情狀，量處如
    主文所示之刑，以示懲戒。對於扣案之鐵索二支、尼龍繩一條及未扣案但未證明
    已滅失之鐵剪一支係共同被告乙○○所有且供二人犯罪所用之物，扣案物品為乙○○所有，業據乙○○於警訊中所供陳，均併依刑法第三十八條笫一項第二款宣
    告沒收。公訴人起訴時請求依累犯規定加重被告其刑，惟查被告自八十一年起陸
    續涉犯麻醉藥品管理條例等罪，期間所犯各罪均屬接續執行，涉犯本案時是在假
    釋期間，依最高法院八十八年第四次刑事庭會議決議，尚未構成累犯，附此敘明
    。
據上論斷，應依刑事訴訟法第三百六十九條笫一項前段、第三百六十四條、第二百九
十九條第一項前段、刑法第二十八條、第三百二十一條第一項第一款、第二款、第三
款、第三十八條第一項第二款，判決如主文。
本案經檢察官陳文琪到庭執行職務。
中      華      民      國      九十一      年      十    月  二十二    日
                              台灣高等法院刑事第十六庭
                                  審判長法  官  許  增  男
                                        法  官  洪  昌  宏
                                        法  官  周  煙  平
右正本證明與原本無異。
不得上訴。
                                        書記官  鄭  信  昱
中      華      民      國     九十一   年      十      月    二十四    日
附錄：本案論罪科刑法條全文
刑法第三百二十一條第一項第一款、第二款、第三款
犯竊盜罪而有左列情形之一者，處六月以上五年以下有期徒刑：
一、於夜間侵入住宅或有人居住之建築物、船艦或隱匿其內而犯之者。
二、毀越門扇、牆垣或其他安全設備而犯之者。
三、攜帶兇器而犯之者。
